【裁判字號】    97,上易,1208
【裁判日期】    970710
【裁判案由】    違反毒品危害防制條例
【裁判全文】
臺灣高等法院臺中分院刑事判決        97年度上易字第1208號
上  訴  人
即  被  告  甲○○
上列上訴人因違反毒品危害防制條例案件，不服臺灣彰化地方法
院97年度易字第600號中華民國97年5月16日第一審判決（起訴案
號：臺灣彰化地方法院檢察署97年度毒偵字第1217號），提起上
訴，本院判決如下：
  主  文
上訴駁回。
  理  由
一、依刑事訴訟法第350條、第361條、第362條、第367條規定，
    不服地方法院之第一審判決而上訴者，須提出上訴書狀，並
    應敘述具體理由，為上訴必備之程式；其所提出之書狀未敘
    述上訴理由，或僅曾以言詞陳述上訴理由者，均應於上訴期
    間屆滿後二十日內補提理由書於第一審法院。第一審法院經
    形式審查，認逾期未補提上訴理由者，應定期間先命補正；
    逾期未補正者，為上訴不合法律上之程式，應以裁定駁回。
    倘已提出上訴理由，但所提非屬具體理由者，則由第二審法
    院以上訴不合法律上之程式，判決駁回。而所謂具體理由，
    必係依據卷內既有訴訟資料或提出新事證，指摘或表明第一
    審判決有何採證認事、用法或量刑等足以影響判決本旨之不
    當或違法，而構成應予撤銷之具體事由，始克當之（例如：
    依憑證據法則具體指出所採證據何以不具證據能力，或依憑
    卷證資料，明確指出所為證據證明力之判斷如何違背經驗、
    論理法則）；倘僅泛言原判決認定事實錯誤、違背法令、量
    刑失之過重或輕縱，而未依上揭意旨指出具體事由，或形式
    上雖已指出具體事由，然該事由縱使屬實，亦不足以認為原
    判決有何不當或違法者（例如：對不具有調查必要性之證據
    ，法院未依聲請調查亦未說明理由，或援用證據不當，但除
    去該證據仍應為同一事實之認定），皆難謂係具體理由，俾
    與第二審上訴制度旨在請求第二審法院撤銷、變更第一審不
    當或違法之判決，以實現個案救濟之立法目的相契合，並節
    制濫行上訴（最高法院97年度上訴字第460號刑事判決參照
    ）。
二、本件上訴人即被告甲○○對於原審所為科刑之判決不服，提
    起上訴。其上訴意旨略以：被告因施用毒品經判處有期徒刑
    七月，被告均坦承面對，且此次因酒醉後，受損友之害，被
    告已全部實說，懇請能原諒被告酒後失誤。被告現有正當工
    作，須扶養年近九十之老母、國小六年級之女兒與讀大學之
    兒子。希望能給予改判易科罰金之機會云云。查被告曾於94
    年間因施用第二級毒品罪，經法院判處有期徒刑六月確定，
    於95年7月8日執行完畢；又於95年間再犯施用第二級毒品罪
    ，經法院判處有期徒刑八月，減為有期徒刑四月，於96年7
    月16日執行完畢，有台灣高等法院被告前案紀錄表可憑。被
    告再犯本件施用第二級毒品罪，原審於依累犯規定加重後，
    量處有期徒刑七月，並無量刑過重之情形。被告以家中有老
    母及子女須扶養，請求改判易科罰金之刑云云，並非具體上
    訴理由。依上開說明，其上訴不合法律上之程式，爰不經言
    詞辯論，駁回其上訴。
三、據上論結，應依刑事訴訟法第367條前段、第372條，判決如
    主文。
中    華    民    國    97    年    7    月     10    日
            刑事第九庭  審判長法  官  陳  筱  珮
                              法  官  康  應  龍
                              法  官  趙  春  碧
上列正本證明與原本無異。
不得上訴。
                              書記官  蘇  昭  文
中    華    民    國    97    年    7    月     10    日


司法院資訊處製作；財團法人民間司法改革基金會備份。
